【裁判字號】    99,上訴,218
【裁判日期】    990309
【裁判案由】    毒品危害防制條例
【裁判全文】
臺灣高等法院臺南分院刑事判決         99年度上訴字第218號
上  訴  人
即  被  告  甲○○
上列上訴人即被告因違反毒品危害防制條例案件，不服臺灣臺南
地方法院98年度訴字第1662號中華民國98年12月31日第一審判決
（起訴案號：臺灣臺南地方法院檢察署98年度撤緩毒偵字第141
號、98年度毒偵字第2478號），提起上訴，本院判決如下：
    主  文
上訴駁回。
    理  由
一、按刑事訴訟法第350條、第361條、第362條、第367條規定，
    不服地方法院之第一審判決而上訴者，須提出上訴書狀，並
    應敘述具體理由，此為上訴必備之程式；如所提之書狀未敘
    述上訴理由，或僅曾以言詞陳述上訴理由者，均應於上訴期
    間屆滿後20日內補提理由書於第一審法院。第一審法院經形
    式審查，認逾期未補提上訴理由者，應定期間先命補正；逾
    期未補正者，為上訴不合法律上之程式，應以裁定駁回。倘
    已提出上訴理由，但所提非屬具體理由者，則由第二審法院
    以上訴不合法律上之程式，判決駁回。而所謂具體理由，必
    係依據卷內既有訴訟資料或提出新事證，指摘或表明第一審
    判決有何採證、認事、用法或量刑等足以影響判決本旨之不
    當或違法，而構成應予撤銷之具體事由，始克當之（例如：
    依憑證據法則具體指出所採證據何以不具證據能力，或依憑
    卷證資料，明確指出所為證據證明力之判斷如何違背經驗、
    論理法則）；倘僅泛言原判決認定事實錯誤、違背法令、採
    証違法、判決不公、量刑失之過重或輕縱，而未依上揭意旨
    指出具體事由，或形式上雖已指出具體事由，然該事由縱使
    屬實，亦不足以認為原判決有何不當或違法者（例如：對不
    具有調查必要性之證據，法院未依聲請調查亦未說明理由，
    或援用證據不當，但除去該證據仍應為同一事實之認定），
    皆難謂係具體理由，而應認其上訴為不合法律上之程式（最
    高法院97年台上字第892號判決、97年台上字第3267號判決
    意旨及法院辦理刑事訴訟案件應行注意事項第162點參照）
    。
二、本件上訴意旨略以：依法規二罪各處有期徒刑八月，應執行
    合併為十月，依法不合，二罪該是連續犯論處，故不服上訴
    ，請撤銷改判云云。
三、經查:
(一)94年2月2日公布修正、95年7月1日施行之刑法，早已刪除有
    關連續犯之規定。且本件上訴人即被告所犯二次施用毒品犯
    行，第一次係於97年7月31日、另一次係於98年5月20日所犯
    ，二次犯罪時間相距10個月，自難認係屬於概括犯意所為。
    上訴人即被告以其所犯本件二次施用毒品犯行，應依連續犯
    論處，顯有誤解。
(二)被告復未依據卷內既有訴訟資料或提出新事證，具體指摘或
    表明第一審判決有何認事採證不當或違法之事由，或明確指
    出所為證據證明力之判斷、推論如何違背經驗、論理法則，
    或彼先前之自白有何違反任意性之規定。揆諸前開說明，被
    告上訴理由，自難謂係具體理由。是上訴人即被告之上訴顯
    不合法律上之程式，爰依刑事訴訟法第367條前段之規定，
    駁回被告上訴，並不經言詞辯論為之。
四、據上論斷，依刑事訴訟法第367條前段、第372條，判決如主
    文。
中    華    民    國    99    年    3     月    9     日
                    刑事第六庭  審判長法  官  董武全
                                      法  官  沈揚仁
                                      法  官  賴純慧
以上正本證明與原本無異。
如不服本判決應於收受送達後10日內向本院提出上訴書狀，其未
敘述上訴理由者，並得於提起上訴後10日內向本院補提理由書（
均須按他造當事人之人數附繕本）「切勿逕送上級法院」。
                                      書記官  蔡宜均
中    華    民    國    99    年    3     月    10    日

司法院資訊處製作；財團法人民間司法改革基金會備份。
